# 拟IPO 企业财务投资者退出过程中，涉税以及账务处理，对公司业绩影响？

提问人：ericcaosidi 时间：2021-11-11 09:19:35
老师您好：背景： 2015 年 7 月，实际控制人A、发行人B与财务投资合伙企业C签订投资合作框架协议，C以16.40元/股的价格投资B，认缴注册资本121.9734万元，总投资 2000 万元。若限定年限未上市成功，C拥有要求A或B提前赎回股权的权力。投资协议中同时约定反摊薄保护权：C享有一般私募股权项目中的反摊薄条款保护，当未来B发行的股票或股权类证券的发行价格低于本轮的融资价格（管理层奖励股票及期权计划除外），C将享有反摊薄条款的保护，C将获得新的股份使得其综合购买的每股价格等于新一轮低于本轮融资的价格。 2018 年 5 月 16 日，A、B与C签订投资框架协议之补充协议，由于B，B轮股权融资价格低于A轮融资，根据《框架协议》约定，各方就弥补C在B轮股权融资后的估值损失，由A以其名下自有股份42.2302万元，作价 1 元转让给C，转让完成后，C出资额164.2036万元。 2021 年 1 月 22 日，A、B与C签订股权回购和转让协议，协议约定C退出事项如下：发行人B回购121.9734万元出资额；并以 1 元人民币的对价转让C持有的42.2302万元出资额给A。B上述回购价格为3046.67万元（其中，投资本金 2000 万元，投资利息1046.67万元）。本次C转让给实际控制人的42.2302万元股权，若涉及有关税费，则由实际控制人或实控人相关方负责缴纳。具体问题： 1 、本次公司减资事项，C转让给实际控制人的42.2302万元股权是否会涉及额外纳税义务？（税务口径是否会将股权转让分割为两次行为，其中121.9734万元计税基础变成3046.67万元，42.2302万元实控人低价获取股权是否涉及核定征税？） 2 、是否需要按照发行人对实控人授予股权做股份支付处理？（可否理解为 42 万股系归还实控人股份而不做股份支付处理）股份支付的费用按照公司最新估值假设 6 亿，乘以42.2302万元出资额对应持股比例2%计算， 6 亿*2%=1200万，则本次减资对发行人损益的影响金额1046.67+1200=2246.67万元？ 3 、是否需要在A轮投资时确认一项金融负债，1046.67万元利息每年分次摊销？ 谢谢！

回答人：chenyiwei
1 、税务问题建议咨询税务专业人士意见。
2 、发行人B回购121.9734万元出资额；并以 1 元人民币的对价转让C持有的42.2302万元出资额给A。如果A低价获得的这部分股份没有再次授出的计划，则应按照A取得股份之日的公允价值与转给A的价格之间的差额确认股份支付费用。
3 、在A轮投资时，“若限定年限未上市成功，C拥有要求A或B提前赎回股权的权力”，表明A存在回购自身权益工具的合同义务，应就此确认金融负债并在后续期间内按照合同约定的利率计提利息支出，计入各期财务费用，不应在回购时一次性确认利息支出。